臺灣雲林地方法院刑事判決　　　　　　　 93年度易字第350號
公　訴　人　臺灣雲林地方法院檢察署檢察官
被　　　告　己○○　男　28歲.
　　　　　　　　　　國民
上列被告因竊盜等案件，經檢察官提起公訴（93年度偵字第3252
號、第3340號），被告自白犯罪，本院合議庭裁定由受命法官獨
任依簡式審判程序審理，本院判決如下：
    主      文
己○○共同連續意圖為自己不法之所有，以恐嚇使人將本人之物
交付，累犯，處有期徒刑壹年捌月。扣案之行動電話（含SIM 卡
）壹支、T 字起子貳支、螺絲起子貳支、手電筒壹支、鉗子壹支
、固定鉗貳支、開口扳手壹支、提款卡壹張（帳號：00000
0000000貳）、美工刀壹支均沒收。
    事實及理由
壹、構成犯罪事實：己○○前有二次贓物前科，復於民國89年間
    ，因犯竊盜案件，經臺灣彰化地方法院判處有期徒刑1 年確
    定，於90年3 月24日起算刑期，91年3 月23日縮刑期滿執行
    完畢。旋於92年11月間，再犯竊車勒贖案件，經本院於93年
    7 月9 日，以93年度易字第42號，判處有期徒刑1 年4 月確
    定（執行中）。竟猶不知悔改，先與姓名年籍不詳綽號「富
    雄」之成年男子，共同基於意圖為自己不法所有之概括犯意
    ，由己○○攜帶其所有T 字起子2 支、螺絲起子2 支、手電
    筒1 支、鉗子1 支、固定鉗2 支、開口扳手1 支、美工刀1
    支等客觀上對人之生命、身體具有危險性，得為兇器之物，
    由「富雄」駕車搭載己○○共同於附表所示之時間、地點、
    竊取附表所示被害人之汽車得手後，再由己○○與丁○○（
    通緝中）基於恐嚇取財之概括犯意聯絡，以附表所示之電話
    ，於附表所示之時間，分別向辛○○、庚○○、甲○○、戊○○、丙○○等人恐嚇稱：如要車子回來，就匯錢新臺幣（
    下同）20,000元贖車等語。辛○○等人遭擄車勒贖後均因心
    生畏懼，乃依約匯款20,000元不等之金額至己○○指定如附
    表所示之帳號，己○○、丁○○2 人因而恐嚇取財既遂，經
    己○○負責提領恐嚇所得之款項後，再與丁○○朋分花用，
    由丁○○分得10,0 00 元，其餘贓款均由己○○取走。
貳、認定犯罪事實所根據的證據名稱及理由：
　一、被害人乙○○於93年8 月6 日之警訊筆錄、8 月20日之偵
      訊筆錄。
　二、被害人戊○○於93年8 月6 日之警訊筆錄。
　三、被害人丙○○於93年8 月6 日之警訊筆錄。
　四、被害人甲○○於93年8 月14日之警訊筆錄。
　五、被害人庚○○於93年9 月7 日之警訊筆錄。
　六、被害人辛○○於93年9 月12日之警訊筆錄。
　七、被害人乙○○立據之贓物認領保管單。
　八、車輛竊盜、車牌失竊資料個別查詢報表、電腦車輛輸入單
      。
　九、現場照片13張。
　十、被告己○○所有二林萬興郵局立帳申請書影本及自91年6
      月18日起至93年8 月8 月止之客戶歷史交易清單明細表。
  十一、扣案之行動電話（含SIM 卡）1 支、T 字起子2 支、螺絲
      起子2 支、手電筒1 支、鉗子1 支、固定鉗2 支、開口扳
      手1 支、提款卡2 張（其中1 張為己○○所有之提款卡，
      帳號：00000000000000；另1 張為壬○○所有之提款卡，
      帳號：00000000000000））、名片（甲○○）1 張、美工
      刀1 支。
  十二、被告己○○於本院審理時之自白。
  十三、綜上，足認被告己○○之自白與事實相符，應可採信。本
      件事證明確，被告犯行堪以認定。
、論罪科刑的理由：
  一、按扣案之T 字起子2 支、螺絲起子2 支、鉗子1 支、固定
      鉗2 支、開口扳手1 支、美工刀1 支，依社會一般觀念足
      以對人之生命、身體、安全構成威脅，在客觀上顯然具有
      危害性，應屬兇器。核被告己○○如附表編號1 至6 竊取
      車輛所為，係犯刑法第321 條第1 項第3 款攜帶兇器竊盜
      罪、如附表編號1 至5 所為，係犯刑法第346 條第1 項之
      恐嚇取財罪。
  二、被告己○○與「富雄」就竊取如附表所示自用小客車犯行
      間，被告己○○與共同被告丁○○就對如附表所示被害人
      恐嚇財物犯行間，有犯意聯絡及行為分擔，均為共同正犯
      。
  三、被告己○○於短時間內，連續以同一方式，竊取如附表所
      示之車輛，顯然是基於竊盜的概括犯意反覆為之，應依刑
      法第五十六條連續犯之規定論以一罪。
  四、再被告己○○竊取車輛得手後，復向被害人恐嚇錢財，其
      所犯連續攜帶兇器加重竊盜罪與恐嚇取財罪間，有方法與
      目的之牽連關係，為牽連犯，應依刑法第55條規定，從一
      重之恐嚇取財罪論處。
  五、被告己○○有前揭構成犯罪事實欄所載之論罪科刑執行情
      形，有臺灣高等法院被告全國前案紀錄表1 份在卷可參，
      其於5 年內，再犯本件有期徒刑以上之罪，為累犯，應依
      刑法第47條規定，加重其刑，並依法遞加其刑。
  六、爰審酌被告己○○前已有贓物、竊盜前科，且甫經執行完
      畢，猶未生警惕之心，竟再犯本案，顯未誠心悔改，其雖
      僅高中畢業，智識程度不高，但年輕力壯、四肢健全，不
      思勤勉向上，以學得一技之長，賺取所需，反圖不勞而獲
      ，影響社會安寧秩序，惟考量被告於犯罪後坦承犯行，態
      度良好等一切情狀，量處如主文所示之刑。
  七、扣案之行動電話（含SIM 卡）1 支、T 字起子2 支、螺絲
      起子2 支、手電筒1 支、鉗子1 支、固定鉗2 支、開口扳
      手1 支、提款卡1 張（帳號：00000000000000）、美工刀
      1 支，均為被告所有，並於本件行竊時攜帶作為工具，而
      上開提款卡，是被告己○○所有，用作本件恐嚇取財之工
      具，已據被告在審理時坦白承認，應依刑法第38條第1 項
      第2 款之規定宣告沒收。至於其餘扣案之提款卡1 張則為
      壬○○所有（帳號：00000000000000）、名片1 張則為甲○○所有，均非被告所有，乃不予宣告沒收。
肆、適用法律依據：
  一、依刑事訴訟法第299 條第1 項前段、
  二、刑法第28條、第56條、第47條、第321 條1 項第3 款、第
      346 條第1 項、第55條、第38條第1項第2款。
  三、罰金罰鍰提高標準條例第1 條前段、第2 條。
本案經檢察官癸○○到庭執行職務。
中　　華　　民　　國　　94　　年　　3 　　月　　4 　　日
                  刑事第二庭  法  官　李　明　鴻
以上正本證明與原本無異。
如不服本判決，應於判決送達後10日內，向本院提出上訴狀。（
須附繕本）
                              書記官  孫  秀  桃
中　　華　　民　　國　　94　　年　　3 　　月　　4 　　日
附錄本案論罪科刑法條全文
中華民國刑法第321條
犯竊盜罪而有左列情形之一者，處六月以上、五年以下有期徒刑
：
一  於夜間侵入住宅或有人居住之建築物、船艦或隱匿其內而犯
    之者。
二  毀越門扇、牆垣或其他安全設備而犯之者。
三  攜帶兇器而犯之者。
四  結夥三人以上而犯之者。
五  乘火災、水災或其他災害之際而犯之者。
六  在車站或埠頭而犯之者。
前項之未遂犯罰之。
中華民國刑法第346條
(單純恐嚇罪)
意圖為自己或第三人不法之所有，以恐嚇使人將本人或第三人之
物交付者，處六月以上五年以下有期徒刑，得併科一千元以下罰
金。
以前項方法得財產上不法之利益，或使第三人得之者，亦同。
前二項之未遂犯罰之。
